臺灣臺東地方法院民事裁定
111年度家聲字第55號
聲  請  人  陳松村  
上列聲請人聲請交付法庭錄音光碟事件，本院裁定如下：
    主  文
一、聲請人於繳納費用後，准予交付本院111年度家繼訴字第14
    號確認遺囑無效等事件於民國111年6月8日及7月27日之法庭
    錄音光碟。
二、聲請人就取得之前項所示法庭錄音光碟內容，不得散布、公
    開播送，或為非正當目的之使用。
    理  由
一、按家事事件，除卷內文書涉及當事人或第三人隱私或業務秘
    密，如准許閱覽、抄錄或攝影，有足致其受重大損害之虞，
    或其他依法令得不予許可或限制聲請閱覽、抄錄或攝影卷內
    文書，或涉及國家機密或其他依法令應予保密之事項者，法
    院得不予許可或限制交付法庭錄音或錄影內容外，當事人及
    依法得聲請閱覽卷宗之人，因主張或維護其法律上利益，得
    於開庭翌日起至裁判確定後6個月內，繳納費用聲請法院許
    可交付法庭錄音或錄影內容，觀諸法院組織法第90條之1第1
    、2、3項、家事事件法第51條、第97條、非訟事件法第48條
    準用民事訴訟法第242條第3項等規定即明。而所謂主張或維
    護法律上利益，舉凡核對更正筆錄、他案訴訟所需，或認法
    院指揮訴訟方式對其訴訟權益有影響之虞，欲用以保障其法
    律上利益等，均屬之。又家事事件法第9條固規定家事事件
    之處理程序，以不公開法庭行之，僅係就法庭公開審理為規
    範。基於保障當事人之聽審請求權，裁判基礎資料原則上應
    對當事人公開，當事人之訴訟資料閱覽權，不因家事事件以
    不公開法庭方式審理，而受影響（最高法院109年度台簡抗
    字第263號裁定意旨參照）。
二、經查，聲請人為本院111年度家繼訴字第14號確認遺囑無效
    等事件被告陳政齊之訴訟代理人，屬依法得聲請閱覽卷宗之
    人，所聲請交付上開事件於民國111年6月8日及7月27日之法
    庭錄音光碟，係於調查翌日起至裁判確定後6個月內為之，
    其聲請合於首揭期限規定。又依聲請人所主張聲請交付上開
    法庭錄音之理由為提起上訴使用，核屬維護其法律上之利益
    ，本件亦無法令規定得不予許可或限制聲請閱覽、抄錄或攝
    影卷內文書之情形，揆諸前揭說明，其聲請於法尚無不合，
    應予准許。惟聲請人依法就取得之法庭錄音光碟內容，不得
    散布、公開播送或為非正當目的之使用，違反者依法院組織
    法第90條之4第1、2項規定，由行為人之住所、居所，或營
    業所、事務所所在地之地方法院處新臺幣3萬元以上30萬元
    以下罰鍰，併特予裁示，以促其注意遵守。
三、依法院組織法第90條之1第1項前段、法庭錄音錄影及其利用
    保存辦法第8條第1項，裁定如主文。
中　　華　　民　　國　　111 　年　　8 　　月　　30　　日
                  家事法庭  法  官  馬培基
以上正本係照原本作成。
如對本裁定抗告須於裁定送達後10日內向本院提出抗告狀，並繳納抗告費及附具繕本。　　　　　　　　　　　　　　　　　　
中　　華　　民　　國　　111 　年　　8 　　月　　30　　日
                             書記官 鄭志釩